臺灣高等法院臺中分院刑事判決　　　　 96年度上訴字第168號
上　訴　人
即　被　告　甲○○
　　　　　　　　　　(現於臺灣彰化監獄彰化分監另案執行中)
指定辯護人　本院公設辯護人　丙○○
上列上訴人因毒品危害防制條例案件，不服臺灣彰化地方法院95
年度訴字第1053號中華民國95年11月3日第一審判決（起訴案號
：臺灣彰化地方法院檢察署95年度偵字第3153號），提起上訴，
本院判決如下：
    主  文
上訴駁回。
    事  實
一、甲○○（綽號「小胖」、「黑欽」、「阿欽」）意圖營利，
    與王珮任（由臺灣彰化地方法院以95年度訴字第1094號案件
    ，另案審理中）基於販賣第一級毒品海洛因、第二級毒品甲
    基安非他命（原審誤載為安非他命）之概括犯意聯絡，先由
    甲○○在彰化市火車站或金馬路附近之遊藝場，向姓名不詳
    綽號「姐仔」（年約30多歲）、「空仔」（年約40歲）及「
    全兄」（年約40多歲）等人，以海洛因1錢新臺幣（下同）
    24,000元、甲基安非他命1錢12,000元之價格，販入重量不
    詳之海洛因及甲基安非他命後，隨即在其位於彰化縣和美鎮
    ○○路○段658巷84號租屋處，將海洛因及葡萄糖以不詳比例
    混合後，再以分裝袋分裝成每小包1千元之價格以供販售（
    每半錢海洛因混合後約可分裝成20餘小包），甲基安非他命
    亦分裝成每小包1千元之價格販售（每錢甲基安非他命可分
    裝成15－17小包，亦可依購買者之需求以低於1千元之份量
    出售），旋連續自民國94年（起訴書誤載為93年）6月間某
    日起至95年2月14日下午止，使用其所有門號0000000000、
    0000000000、0000000000（起訴書漏未載明）號3支行動電
    話作為販毒之聯絡工具，遇施用毒品者撥打上開電話聯繫購
    買毒品事宜時，即由甲○○本人或王珮任接聽，並與購買者
    約定交易地點、數量及價格後，再由甲○○或王珮任持海洛
    因或安非他命，至約定地點與購買者完成交易，王珮任並將
    所收取之款項交予甲○○。其詳細之交易對象、販賣時間、
    地點、交易次數及交易價格如附表一所示。嗣於95年2月14
    日18時25分許，經警前往位於彰化縣和美鎮鎮○里○○路○
    段456號「200電子遊藝釣蝦場」查緝，當場查獲甲○○販賣
    甲基安非他命予游瑞卿，並扣得甲○○所有之安非他命11包
    （合計淨重2.67公克，空包裝重2.47公克，原判決誤載為「
    合計毛重5.0公克」）、游瑞卿交付甲○○購買安非他命之
    現金3,000元、供分裝毒品之塑膠分裝袋3包、用以標示分裝
    後毒品之標籤紙3張、供盛裝毒品之鐵盒1個、INNOSTREAM牌
    （內有門號0000000000號SIM卡1片）、NOKIA牌（內有門號
    0000000000號SIM卡1片）行動電話各1支，並於95年4月4日
    查獲王珮任所持有TOPLUX牌行動電話（內有門號0000000000
    號）1支。另扣得電話卡5張、及甲○○之父所有MOTOROLA牌
    （內有門號0000000000號SIM卡1 片）、他人所有之DBTEL牌
    （內有門號0000000000號SIM卡1 片）行動電話各1支。
二、案經彰化縣警察局和美分局報告臺灣彰化地方法院檢察署檢
    察官偵查起訴。
    理  由
壹、證據能力部分
一、按被告以外之人於審判外之言詞或書面陳述，除法律有規定
    者外，不得作為證據。被告以外之人於偵查中向檢察官所為
    之陳述，除顯有不可信之情況者外，得為證據。被告以外之
    人於審判外之陳述，雖不符前4條之規定，而經當事人於審
    判程序同意作為證據，法院審酌該言詞陳述或書面陳述作成
    時之情況，認為適當者，亦得為證據。當事人、代理人或辯
    護人於法院調查證據時，知有第159條第1項不得為證據之情
    形，而未於言詞辯論終結前聲明異議者，視為有前項之同意
    。刑事訴訟法第159條第1項、第159條之1第2項、第159條之
    5分別定有明文。
二、查，本件證人陳炳源、方銘祥、謝合頡、游瑞卿、曾銘輝、
    陳俊翰、王逸涵、吳俊龍、陳俊德等人於警詢中之陳述，雖
    屬被告以外之人於審判外之言詞陳述，然被告及辯護人均未
    於言詞辯論終結前聲明異議，本院復審酌該言詞陳述均係由
    證人出於自由意識而陳述，並無非法取證之情況，依刑事訴
    訟法第159條之5之規定，認上開證人於警詢之陳述，得採為
    認定本件犯罪事實所憑之證據。另關於證人陳炳源、方銘祥
    、謝合頡、鐘麗芬、陳俊翰、王逸涵、王珮任等人於偵查中
    向檢察官所為證述，雖係被告以外之人於審判外之言詞陳述
    ，為傳聞證據，然其等於偵查中向檢察官所為證述，均經具
    結，有證人結文在卷（見95年度偵字1847號偵查卷第第58、
    47、48、62頁，95年度偵字第3153號第24、25、30頁），且
    本院審酌該等言詞陳述，均無證據證明非出於證人自由意識
    下所為之陳述，其等於偵查中之證詞，亦無顯有不可信之情
    況，依刑事訴訟法第159條之1第2項規定，均得採為認定本
    件犯罪事實所憑之證據，合先敘明。
貳、實體部分
一、上開犯罪事實，業據被告甲○○於原審及本院審理中坦承不
    諱，核與證人陳炳源、方銘祥、謝合頡、鐘麗芬、曾銘輝、
    陳俊翰、王逸涵於警詢、偵查中之指證；證人游瑞卿、吳俊
    龍於警詢中之指證，及證人即共犯王珮任偵查中證述情節相
    符，且有臺灣彰化地方法院檢察署通訊監察書暨其譯文在卷
    可稽。復有甲基安非他命結晶粉末11包、現金3,000元、分
    裝袋3包、標籤紙3張、鐵盒1個、INNOST REAM牌（內有門號
    0000000000號SIM卡1片）、NOKIA牌（內有門號0000000000
    號SIM卡1片）、TOPLUX牌（內有門號0000000000號）行動電
    話各1支扣案足憑。而上開結晶粉末11包（合計淨重2.67公
    克，空包裝重2.47公克，原判決誤載為「合計毛重5.0公克
    」），經鑑定結果，確屬甲基安非他命無訛，有法務部調查
    局96年3月22日調科壹字第0960012 1020號鑑定書1紙附卷可
    按（見本院卷第58頁），益徵被告自白與事實相符，堪信屬
    實。是本件事證明確，被告犯行堪以認定，自應依法論科。
二、比較新舊法
    按被告行為後，刑法及刑法施行法業於94年2月2日總統以華
    總一義字第09400014901號令修正公布，並於95年7月1日施
    行（下稱新刑法，修正前刑法下稱舊刑法），參酌最高法院
    95年5月23日刑事庭第8次會議決議，新刑法第2條第1項之規
    定，係規範行為後法律變更所生新舊法律比較適用之準據法
    ，於新刑法施行後，應適用新刑法第2條第1項之規定，為「
    從舊從輕」之比較。本件被告所犯固係違反毒品危害防制條
    例之特別刑法部分，惟修正前後之刑法第11條均規定，本法
    總則於其他法律有刑罰或保安處分之規定者，亦適用之。但
    其他法律有特別規定者，不在此限。被告違反毒品危害防制
    條例特別刑法部分既仍有特別規定外之刑法總則適用，則上
    開刑法修正即有比較之必要。本案涉及法律變更之部分，比
    較如下：
(一)、法定刑中罰金刑部分：刑法第33條第5款業經修正公布，修
    正後刑法第33條第5款規定「罰金：新臺幣一千元以上，以
    百元計算之」，與修正前刑法第33條第5款規定「罰金：（
    銀元）一元以上」不同。比較修正前後之罰金刑輕重，該罰
    金刑之最低刑度於修法後已有加重，故以95年7月1日修正施
    行前之刑法規定較有利於被告，依刑法第2條第1項前段規定
    ，本案關於被告犯毒品危害防制條例第4條第1項、第2項販
    賣第一級、第二級毒品罪之法定罰金刑最低度部分，自應適
    用行為時之法律（修正前刑法第33條第5款）決定其罰金部
    分之最低刑。
(二)、刑法第28條共犯之規定，於94年1月7日修正、95年7月1日施
    行前之規定為：「二人以上共同實施犯罪之行為者，皆為正
    犯」，修正施行後之規定則為：「二人以上共同實行犯罪之
    行為者，皆為正犯」，揆諸本條之修正理由係為釐清陰謀共
    同正犯、預備共同正犯、共謀共同正犯是否合乎本條規定之
    正犯要件，而明確剔除完全未參與犯罪相關行為之「實行」
    的「陰謀共同正犯」及「預備共同正犯」。而本案被告與王
    珮任二人間就上開犯罪事實，有犯意之聯絡及行為分擔，無
    論依修正「前」「後」刑法之規定均應構成共同正犯，是本
    件適用修正施行前之刑法第28條規定論擬，並無不利於被告
    之情形。
(三)、刑法第56條關於連續犯之規定業已刪除，是被告犯後法律已
    有變更，則本件被告於刑法修正前所犯之數次販賣第一級、
    第二級毒品罪依修正施行前刑法第56條之規定，為連續犯，
    各應論以販賣第一級、第二級毒品罪一罪；而依修正施行後
    之刑法，並無連續犯之規定，且依新法應各別多次論斷之結
    果（即數罪併罰），其刑度顯較修正前應依刑法第56條之規
    定各論以一連續販賣第一級、第二級毒品罪為重，經比較新
    舊法結果，以被告行為時之規定較有利於被告，自應依刑法
    第2條第1項前段之規定，適用修正前刑法第56條之規定，分
    別論以連續販賣第一級、第二級毒品罪。
(四)、刑法第64條第2項原規定死刑減輕者，為無期徒刑，或15 年
    以下12年以上有期徒刑，後修正為「死刑減輕者，為無期徒
    刑」，而同法第65條第2項原規定無期徒刑減輕者，為7年以
    上有期徒刑，後修正為20年以下15年以上有期徒刑，未較有
    利於被告。
(五)、修正前刑法第51條規定：「數罪併罰，分別宣告其罪之刑，
    依左列各款定其應執行者：」其中第5款規定：「宣告多數
    有期徒刑者，於各刑中之最長期以上，各刑合併之刑期以下
    ，定其刑期。但不得逾二十年。」修正後刑法第51條第5款
    規定：「宣告多數有期徒刑者，於各刑中之最長期以上，各
    刑合併之刑期以下，定其刑期。但不得逾三十年。」修正後
    刑法並未較有利於被告。
(六)、至修正後刑法第59條之規定，為法院酌減審認標準見解之明
    文化，非屬法律之變更，自毋庸比較。
(七)、綜上，本案涉及刑法法律變更之部分經上開比較新舊刑法之
    規定，依整體比較之結果，以修正前刑法對於被告較為有利
    ，依修正後刑法第2條第1項前段之規定，自應適用最有利於
    被告之舊刑法。
三、法律之適用：
(一)、被告將海洛因及葡萄糖以不詳比例混合後，再以分裝袋分裝
    成每小包1千元之價格以供販售，甲基安非他命亦分裝成每
    小包1千元之價格販售，業經被告自承在卷，是被告有營利
    之意圖及獲利之事實，已可認定。是核被告所為，係犯毒品
    危害防制條例第4條第1項、第2項之販賣第一級、第二級毒
    品罪。其持有海洛因及安非他命之低度行為為販賣之高度行
    為所吸收，不另論罪。被告與另案被告王珮任，就上開犯行
    有犯意聯絡及行為分擔，依修正前刑法第28條規定，均為共
    同正犯。又其先後多次販賣第一、二級毒品之犯行，時間緊
    接，所犯分別係構成要件相同之罪名，顯各係基於概括犯意
    為之，應依修正前刑法第56條連續犯之規定，各論以一罪，
    除法定本刑為死刑及無期徒刑部分，依法不得加重外，其餘
    部分應分別加重其刑。又被告所犯上開二罪，犯意各別，行
    為互殊，應予分論併罰。
(二)、被告在原審之辯護人其辯護意旨認：被告以一行為販賣海洛
    因及甲基安非他命予陳俊翰，係一行為觸犯二罪名，上開二
    罪應論以想像競合犯，惟查：
１、證人陳俊翰於警詢及偵查中皆未陳述有同時向被告購買海洛
    因及安非他命之情，而依卷附之通訊監察譯文，證人陳俊翰
    於94年11月3日向被告購買毒品時，亦未表示同時購買海洛
    因及甲基安非他命，其中被告並主動詢問陳俊翰要什麼的，
    陳俊翰表示要安非他命，足見陳俊翰皆會指明要何種毒品。
２、陳俊翰於檢察官之訊問：各自從何時向被告購買海洛因及安
    非他命時，陳俊翰雖證稱：海洛因是從95年2月中旬，最後1
    次在3月初，共約2、3次，每次買500至1,000元不等；甲基
    安非他命是從94年11月中旬開始，最後1次是在95年2月中旬
    ，共約買6次左右，每次大都買1,000元，只有1次買1,500元
    等語（見95年度偵字第3153號卷第21頁），其所稱時間點雖
    不甚正確，因被告係於95年2月14日遭逮捕羈押，實無可能
    於95年3月初向被告購買海洛因，而安非他命係自94年11月
    初即向被告購買，有通訊監察譯文可資參照，雖證人陳俊翰
    之證述與實情有上開出入，惟仍可資以認定陳俊翰係分別向
    被告購買海洛因及甲基安非他命，如不其然，證人陳俊翰於
    檢察官訊問時即會表示並非各自購買，而係同時購買上開毒
    品，是以本件尚無論以想像競合犯之餘地。
(三)、查被告所為上開販賣第一級、第二級毒品之犯行固應非難，
    ，惟考量其販賣毒品之對象王逸涵係王珮任之姊，而陳俊翰
    與王逸涵係男女朋友關係，販賣對象多為親朋，且所查獲之
    安非他命為數亦不多，與一般販賣海洛因、甲基安非他命通
    常查獲之毒品數量甚多有別，又被告並無電子磅秤，係以吸
    管分裝毒品，手法尚非專業，與一般販賣毒品者係以電子磅
    秤精確計算，動機係為牟取暴利之情形，亦有不同，觀諸被
    告上開犯罪情狀，在客觀上顯非不可憫恕，本院基於衡平原
    則，認為處以法定最輕刑度尤嫌過重，爰依刑法第59條之規
    定，酌減其刑。
四、維持原審判決之理由：
(一)、原審認被告罪證明確，適用毒品危害防制條例第4條第1項、
    第2項、第18條第1項前段、第19條第1項，刑法第2條第1項
    前段、第11條、第59條，修正前刑法第56條、第28條、第51
    條第5款、第38條第1項第2款規定，並審酌毒品危害國民健
    康，擾亂社會治安，販賣毒品對社會之危害甚鉅，並考量被
    告曾因施用毒品經觀察勒戒，亦因施用海洛因、安非他命經
    判處有期徒刑，現正執行中，當深知毒品之害，惟被告於審
    理中就販賣海洛因、安非他命之犯行坦承不諱，犯罪後之態
    度良好等一切情狀，就其販賣第一級、第二級毒品犯行，依
    序量處有期徒刑十年、五年，並定應執行刑有期徒刑十四年
    。另說明扣案之第二級毒品甲基安非他命11包（合計淨重
    2.67公克，空包裝重2.47公克，原判決誤載為「合計毛重
    5.0公克」），係被告所有，業據被告承認在卷，均應依毒
    品危害防制條例第18條第1項前段規定沒收銷燬之；至扣案
    鐵盒1個，行動電話INNOSTREAM牌（門號係0000000000 號
    ）、NOKIA牌（門號係0000000000號）、TOPLUX牌（門號係
    0000000000號，另扣於共同被告王珮任95年度訴字第1094號
    案件中）各1支（均不含SIM卡），係供被告販賣毒品所用，
    業據被告供承在卷，皆係被告所有，應依毒品危害防制條例
    第19條第1項沒收之；而且另扣案之現金3000元，係查獲時
    游瑞卿所交付予被告，被告尚未將甲基安非他命交付予游瑞
    卿，而且游瑞卿原本只欲購買1,000元之甲基安非他命，係
    被告欲向游瑞卿借錢，游瑞卿表示以後再拿甲基安非他命而
    交付其餘2,000元等情，業據被告供稱明確，可見，除1,000
    元外，其於2,000元亦係雙方約定買賣第二級甲基安非他命
    之預付款，亦屬被告販賣毒品所得。而被告販賣海洛因及安
    非他命所得，除上開查獲之3,000元外，尚有未扣案之販賣
    海洛因所得48,000元、販賣安非他命所得97,500元（計算式
    詳如附表一毒品及數量欄及附表三所載），均係因犯罪所得
    之財物，已據被告坦承無訛，亦應依毒品危害防制條例第19
    條第1項沒收之，上開未扣案之部分如一部或全部不能沒收
    時，以其財產抵償之。至於，扣案之另分裝袋3包、標籤紙3
    張，尚未使用過，有卷附照片可稽，亦係被告所有，供被告
    分裝毒品所用，並據被告供述在卷，核屬供犯罪預備之物，
    因從刑應依主刑所適用之法律，應依修正前刑法第38條第1
    項第2款、第3項沒收之；又，上開行動電話內SIM卡3張係電
    信公司所有，並非被告所有，而電話卡5張係被告以前使用
    過而留存，MOTOROLA牌行動電話（內有門號0000000000號之
    SIM卡1片）係被告之父所有，DBTEL牌（內有門號000000000
    0號SIM卡1片）係被告朋友所有，被告否認為其所有，業據
    被告供稱在卷，復無其他證據足以證明與本件犯行有關，自
    難認係供被告販賣海洛因及安非他命所用之物，不為沒收之
    諭知。其認事用法核無違誤，量刑亦堪稱妥適。按量刑輕重
    係屬事實審法院得依職權自由裁量之事項，苟已斟酌刑法第
    57條各款所列情狀而未逾越法定刑度，不得遽指為違法（最
    高法院72年度台上字第6696號、75年度台上字第7033號判例
    要旨參照）；且在同一犯罪事實與情節，如別無其他加重或
    減輕之原因，下級審量定之刑，亦無過重或失輕之不當情形
    ，則上級審法院對下級審法院之職權行使，原則上應予尊重
    （最高法院85年度台上字第2446號裁判意旨參照）。本件原
    審審酌被告上開情狀，並依刑法第59條規定，酌減其刑，而
    分別量處上開刑期，堪稱妥適。被告上訴意旨，以原審量刑
    過重，指摘原判決不當，為無理由，應予駁回。
據上論結，應依刑事訴訟法第368條，判決如主文。
本案經檢察官乙○○到庭執行職務。
中　　華　　民　　國　　96　　年　　5 　　月　　17　　日
            刑事第八庭  審判長法  官  羅  得  村
                              法  官  張  靜  琪
                              法  官  陳  宏  卿
上列正本證明與原本無異。
如不服本判決應於收受送達後十日內向本院提出上訴書狀，其未
敘述上訴之理由者並得於提起上訴後十日內向本院補提理由書（
均須按他造當事人之人數附繕本）。
                              書記官  柯  孟  伶
中　　華　　民　　國　　96　　年　　5 　　月　　17　　日
【附錄論罪科刑法條】
毒品危害防制條例第4條第1項、第2項
製造、運輸、販賣第一級毒品者，處死刑或無期徒刑；處無期徒
刑者，得併科新臺幣 1 千萬元以下罰金。
製造、運輸、販賣第二級毒品者，處無期徒刑或 7 年以上有期徒
刑，得併科新臺幣 7 百萬元以下罰金。
【附表一】
┌───┬────┬─────┬─────┬──────┬────────┬───────┐
│編號  │購買者  │日期      │購買者電話│甲○○電話  │地點            │毒品及數量    │
├───┼────┼─────┼─────┼──────┼────────┼───────┤
│一    │陳炳源（│94年10月21│00-0000000│0000000000  │彰化市○○路超市│安非他命3次， │
│      │綽號「酥│日18時許、│          │            │                │各1,000元     │
│      │餅」）  │95年1月27 │          │            │                │              │
│      │        │日某時、同│          │            │                │              │
│      │        │年2月2日某│          │            │                │              │
│      │        │時        │          │            │                │              │
├───┼────┼─────┼─────┼──────┼────────┼───────┤
│二    │方銘祥（│94年8月初 │0000000000│0000000000  │彰化縣和美鎮大榮│安非他命4次，1│
│      │綽號「阿│某日起至同│          │            │國小            │萬元2次、1萬5 │
│      │雄」）  │年11月28日│          │            │                │千元2次       │
│      │        │18、19時  │          │            │                │              │
│      │        │          │          │            │                │              │
│      │        │          │          │            │                │              │
│      │        │          │          │            │                │              │
├───┼────┼─────┼─────┼──────┼────────┼───────┤
│三    │謝合頡（│94年8月間 │0000000000│0000000000、│甲○○彰化縣和美│安非他命10次，│
│      │綽號「阿│某日起至同│          │0000000000  │鎮鎮○里○○路2 │1,000元7次，  │
│      │頡仔」、│年10月下旬│          │            │段658巷84號住家 │500元3次      │
│      │「眼鏡」│某日      │          │            │後面            │              │
│      │）      │          │          │            │                │              │
├───┼────┼─────┼─────┼──────┼────────┼───────┤
│四    │鐘麗芬（│94年6、7月│鐘志濱所有│0000000000、│彰化縣和美鎮200 │海洛因約20次，│
│      │綽號「阿│間某日起至│之門號0922│0000000000  │釣蝦場及永和超市│1,000元約17次 │
│      │芬」）  │同年12月  │031877號、│            │等處            │，2,000元約3次│
│      │        │23日      │000000000 │            │                │              │
│      │        │          │號        │            │                │              │
│      │        │          │          │            │                │              │
├───┼────┼─────┼─────┼──────┼────────┼───────┤
│五    │游瑞卿（│94年8月間 │0000000000│0000000000  │彰化縣和美鎮200 │安非他命15次，│
│      │綽號「排│某日起至95│          │            │釣蝦場等處      │500元10次，   │
│      │骨」）  │年2月14日 │          │            │                │1,000元5次    │
│      │        │下午某時  │          │            │                │              │
│      │        │          │          │            │                │              │
│      │        │          │          │            │                │              │
│      │        │          │          │            │                │              │
├───┼────┼─────┼─────┼──────┼────────┼───────┤
│六    │曾銘輝（│不詳時間起│曾靖勝所有│0000000000  │彰化市火車站等處│安非他命約5次 │
│      │綽號「老│至95年2月 │之門號0960│            │                │，3,000元1次，│
│      │輝」）  │13日某時  │759788號  │            │                │1,500元1次，其│
│      │        │          │          │            │                │餘3次各1,000元│
│      │        │          │          │            │                │              │
│      │        │          │          │            │                │              │
│      │        │          │          │            │                │              │
├───┼────┼─────┼─────┼──────┼────────┼───────┤
│七    │陳俊翰（│94年起至95│0000000000│0000000000  │彰化市家樂福賣場│海洛因10次，皆│
│      │綽號「阿│年2月間某 │          │            │前及和美鎮○○路│1,000元       │
│      │翰」）  │日        │          │            │OK便利商店附近等│              │
│      │        │          │          │            │處              │              │
│      │        ├─────┤          │            │                ├───────┤
│      │        │94年11月初│          │            │                │安非他命約6次 │
│      │        │起至95年2 │          │            │                │，1,500元1次，│
│      │        │月中旬    │          │            │                │500元1次，其餘│
│      │        │          │          │            │                │4次各1,000元  │
├───┼────┼─────┼─────┼──────┼────────┼───────┤
│八    │王逸涵  │94年6、7月│陳俊翰所有│0000000000  │彰化縣和美鎮2百 │海洛因約20次，│
│      │        │某日起至95│之門號    │            │釣蝦場，或甲○○│1,000元10次， │
│      │        │年2月初某 │0000000000│            │彰草路家中等處  │500元10次     │
│      │        │日        │號，陳俊翰│            │                │              │
│      │        │          │之父所有之│            │                │              │
│      │        │          │門號      │            │                │              │
│      │        │          │0000000000│            │                │              │
│      │        │          │號        │            │                │              │
├───┼────┼─────┼─────┼──────┼────────┼───────┤
│九    │吳俊龍（│不詳時間起│0000000000│0000000000、│彰化市佳樂福對面│安非他命約15次│
│      │綽號「大│至94年10月│、00000000│0000000000、│籃球場後面      │，1,000元10次 │
│      │頭龍」、│中旬某日  │45        │0000000000  │                │，500元5次    │
│      │「大頭」│          │          │            │                │              │
│      │）      │          │          │            │                │              │
└───┴────┴─────┴─────┴──────┴────────┴───────┘
【附表二】
┌───┬────────────────────┐
│編號  │ 項目                                   │
├───┼────────────────────┤
│一    │INNOSTREAM牌行動電話一支（不含SIM卡）   │
├───┼────────────────────┤
│二    │NOKIA牌行動電話一支（不含SIM卡）        │
├───┼────────────────────┤
│三    │TOPLUX牌行動電話一支（不含SIM卡）       │
├───┼────────────────────┤
│四    │鐵盒一個                                │
├───┼────────────────────┤
│五    │分裝袋三包                              │
├───┼────────────────────┤
│六    │標籤紙三張                              │
└───┴────────────────────┘
【附表三】
１、海洛因
1,000×17＋2,000×3＋1,000×10＋1,000×10＋500×10＝
48,000
２、安非他命
1,000×3＋10,000×2＋15,000×2＋1,000×7＋500×3＋500×
10＋1,000×5＋3,000×1＋1,500×1＋1,000×3＋1,500×1＋
500×1＋1,000×4＋1,000×10＋500×5＝97,500
